【裁判字號】    99,抗,222
【裁判日期】    990929
【裁判案由】    本票裁定
【裁判全文】
臺灣臺中地方法院民事裁定               99年度抗字第222號
抗  告  人  乙○○
相  對  人  甲○○
上列當事人間本票裁定事件，抗告人對於中華民國99年8月24日
本院民事庭司法事務官99年度司票字第4213號裁定提起抗告，本
院合議庭裁定如下：
    主    文
抗告駁回。
抗告程序費用新臺幣壹仟元由抗告人負擔。
    理    由
一、按執票人依票據法第123條規定，向本票發票人行使追索權
    時，聲請法院裁定對發票人之財產強制執行者，係屬非訟事
    件，此項聲請之裁定，及抗告法院之裁定，僅依非訟事件程
    序，以審查強制執行許可與否，並無確定實體上法律關係存
    否之效力。亦即，法院就本票形式上之要件是否具備予審查
    為已足；如發票人就票據債務之存否有爭執時，應由發票人
    提起確認之訴，以資解決，即該本票債務是否已因清償而消
    滅，應依訴訟程序另謀解決，殊不容於裁定程序中為此爭執
    （最高法院56年度臺抗字第714號、57年度臺抗字第76號判
    例要旨參照）。
二、本件相對人主張抗告人為發票人，其持有如原裁定所示之本
    票1紙，並免除作成拒絕證書，抗告人並向相對人借貸如原
    裁定所示之本票票面金額，詎屆期提示未獲付款，相對人屢
    次催討均未獲置理，爰依票據法第123條規定聲請裁定許可
    強制執行等情，已據提出本票1紙為證。原裁定法院審查本
    票形式上之要件業已具備，予以准許，即無不合。
三、抗告意旨雖主張如原裁定所示之本票僅具有擔保性質，本案
    真正債務人為訴外人探極休閒育樂股份有限公司，相對人並
    已接受該公司之和解方案，領回足額之投資款，故相對人對
    抗告人不得享有票據權利，其權利業已消滅，並聲明請求廢
    棄原裁定等語，其中就本票債務是否已消滅部分，係屬實體
    上本票債務是否仍存在之爭執，應由抗告人另行提起訴訟，
    以資解決，本件非訟程序不得加以審究，仍應為許可強制執
    行之裁定。是抗告人之抗告為無理由，應予駁回。
四、對於非訟事件，依法應由關係人負擔費用者，法院裁定命關
    係人負擔時，應一併確定其數額，非訟事件法第24條第1項
    定有明文。爰依法確定本件抗告程序費用額如主文第2項所
    示。
五、據上論結，本件抗告為無理由，依非訟事件法第46條、第21
    條第2項、第24條第1項，民事訴訟法第495 條之1第1項、第
    449條第1項、第78條，裁定如主文。
中    華    民    國    99    年     9    月    29    日
                民事第二庭    審判長法  官  王  銘
                                    法  官  呂麗玉
                                    法  官  林慶郎
以上正本係照原本作成。
如不服本裁定，僅得於收受本裁定正本送達後10日內，以適用法
規顯有錯誤為理由，向本院提出再抗告狀，（須附繕本一份及繳
納再抗告裁判費新臺幣1,000元），經本院許可後始可再抗告，
前項許可以原裁定所涉及法律見解具有原則上重要性者為限。
中    華    民    國    99    年     9    月    29    日
                                    書記官

司法院資訊處製作；財團法人民間司法改革基金會備份。
